臺灣臺北地方法院民事簡易判決
110年度北簡字第11653號
原      告  簡立美  

被      告  家福股份有限公司


法定代理人  王俊超  
訴訟代理人  劉恩廷律師
            簡瑜律師
            趙永瑄律師
被      告  黃嘉惠  
訴訟代理人  趙永瑄律師
上列當事人間因過失傷害案件，原告提起刑事附帶民事訴訟請求
侵權行為損害賠償事件，經本院刑事庭裁定移送前來（109年度
審附民字第2320號），本院於民國110年10月27日言詞辯論終結
，判決如下：
    主  文
被告應連帶給付原告新臺幣壹萬元，及自民國一百零九年九月二
十四日起至清償日止，按年息百分之五計算之利息。
原告其餘之訴駁回。
訴訟費用由被告連帶負擔千分之五，餘由原告負擔。
本判決第一項得假執行。被告如以新臺幣壹萬元為原告預供擔保
後，得免為假執行。
原告其餘假執行之聲請駁回。
    事實及理由
一、原告主張：被告黃嘉惠為被告家福股份有限公司（下稱家福
    公司）員工，任中場經理，於民國108年12月18日在家福公
    司桂林分店2樓汽機車用品專區整理銷售商品時，本應注意
    防止商品或展示架零組件掉落、或禁止人員進入商品整理區
    域，竟疏未注意，因轉動身體致擺放一旁之展示架金屬橫桿
    倒下砸壓原告右腳，致原告受有右足背壓傷之傷害，且因被
    告事發時不願道歉、將原告送醫治療，並稱係原告故意闖入
    整理區，致原告受有精神上痛苦等損害，爰依民法第184條
    第1項前段、第188條、第195條規定提起本件訴訟等語。並
    聲明：被告應連帶給付原告200萬元，及自刑事附帶民事起
    訴狀繕本送達翌日起至清償日止，按週年利率百分之5計算
    之利息。
二、被告則以：被告家福公司未經刑事訴訟程序認定為依民法規
    定應負賠償責任之人，原告起訴不合刑事附帶民事起訴要件
    ，應予駁回。且原告所受傷勢輕微，與民法第195條之身體
    法益受侵害且情節重大之要件不符，原告未針對輕微壓傷而
    受有精神上痛苦為主張及說明，其請求精神慰撫金，應屬無
    據等語置辯。並聲明：原告之訴駁回。
三、得心證之理由：
　㈠本件原告主張被告黃嘉惠過失傷害致其受有右足背壓傷一情
    ，經本院刑事庭以被告黃嘉惠犯過失傷害罪，處拘役20日，
    如易科罰金，以1,000元折算1日確定等情，有本院109年度
    審簡字第2464號、110年度審簡上字第46號刑事判決在卷可
    稽，並經調閱上開刑事卷核閱無訛，且為被告所不爭執，堪
    認原告之主張為真實。
　㈡按因故意或過失不法侵害他人之權利者，負損害賠償責任；
    不法侵害他人之身體、健康者，被害人雖非財產上之損害，
    亦得請求賠償相當之金額，民法第184條第1項前段、第195
    條第1項前段，分別定有明文。又受僱人因執行職務，不法
    侵害他人之權利者，由僱用人與行為人連帶負損害賠償責任
    ，民法第188條第1項亦定有明文。又不法侵害他人之人格權
    ，被害人受有非財產上損害，請求加害人賠償相當金額之慰
    撫金時，法院對於慰撫金之量定，應斟酌實際加害情形、所
    造成之影響、被害人痛苦之程度、兩造之身分地位、經濟情
    形及其他各種狀況，以核定相當之數額。經查，原告因被告
    黃嘉惠之疏忽而受傷，已如前述，且原告之受傷與被告黃嘉
    惠之傷害行為有因果關係，則原告請求被告黃嘉惠負侵權行
    為損害賠償責任，即有理由。又被告家福公司亦不爭執為被
    告黃嘉惠之僱用人，則依前揭規定，被告家福公司應與行為
    人即被告黃嘉惠負連帶負損害賠償責任。本件原告主張因遭
    被告黃嘉惠傷害之行為而受有身體權、健康權之侵害，請求
    被告賠償精神上損害，亦屬有據。斟酌被告黃嘉惠為高中畢
    業，在被告家福公司工作，每月收入約4萬元，原告高中畢
    業後曾至日本就讀短期大學，於事發時任律師助理等情，又
    依職權調閱兩造之稅務電子閘門財產所得調件明細表，併審
    酌原告所受精神上痛苦之程度、兩造之身分、地位、經濟狀
    況等一切情狀，認原告請求精神慰撫金應以1萬元為適當，
    逾此部分之請求，核非有據，應予駁回。至被告雖辯稱原告
    所受足背壓傷之傷勢輕微，與情節重大之要件不符云云，惟
    原告係身體受傷害，因此受有精神上痛苦，應為社會生活一
    般人之正常感受，非其他人格法益受侵害，自不以情節重大
    為要件，是被告所辯，尚難採認。
　㈢末按遲延之債務，以支付金錢為標的者，債權人得請求依法
    定利率計算之遲延利息；應付利息之債務，其利率未經約定
    ，亦無法律可據者，週年利率為百分之5；給付無確定期限
    者，債務人於債權人得請求給付時，經其催告而未為給付，
    自受催告時起，負遲延責任。其經債權人起訴而送達訴狀，
    或依督促程序送達支付命令，或為其他相類之行為者，與催
    告有同一之效力，民法第233條第1項前段、第203條、第229
    條第2項分別有明文規定。本件原告之請求，核屬無確定期
    限之給付，自應經原告催告未為給付，被告始負遲延責任。
    準此，原告請求被告給付自刑事附帶民事起訴狀繕本送達翌
    日即109年9月24日起至清償日止，按週年利率百分之5計算
    之利息，核無不合，併予准許。
四、綜上所述，原告依民法第184條第1項前段、第188條第1項前
    段、第195條第1項規定，請求被告連帶給付1萬元，為有理
    由，應予准許，逾此範圍之請求，為無理由，應予駁回。
五、本件原告勝訴部分係就民事訴訟法第427條第1項訴訟適用簡
    易程序所為被告敗訴之判決，依同法第389條第1項第3款規
    定，應依職權宣告假執行，並依同法第392條第2項規定，依
    職權宣告被告如以主文第4項所示金額為原告預供擔保，得
    免為假執行。至原告之訴經駁回部分，其假執行之聲請即失
    其依據，應併予駁回。
六、本件係刑事附帶民事訴訟，而由本院刑事庭移送民事庭者，
    依刑事訴訟法第504條第2項之規定，免納裁判費，且至本件
    言詞辯論終結時，亦未發生其他訴訟費用，故無從確定訴訟
    費用之數額。惟依法仍應依民事訴訟法第79條規定，諭知訴
    訟費用之負擔，以備將來如有訴訟費用發生時，得以確定其
    數額，併予敘明。
中　　華　　民　　國　　110 　年　　11　　月　　10　　日
                    臺灣臺北地方法院臺北簡易庭
                              法  官  蔡玉雪
以上為正本係照原本作成。
如不服本判決，應於判決送達後20日內向本庭提出上訴狀，並按
他造當事人之人數附繕本；如委任律師提起上訴者，應一併繳納
上訴審裁判費。
中　　華　　民　　國　　110 　年　　11　　月　　10　　日
                              書記官  陳黎諭